【裁判字號】    90,易,783
【裁判日期】    901011
【裁判案由】    傷害等
【裁判全文】
臺灣彰化地方法院刑事判決                            九十年度易字第七八三號
    公  訴  人  臺灣彰化地方法院檢察署檢察官
    被      告  乙○○
右列被告因傷害等案件，經檢察官提起公訴（九十年度偵字第二二八四號），本院判
決如左：
        主  文
乙○○傷害人之身體，處罰金壹仟元，如易服勞役，以佰元折算壹日。
        事  實
一、乙○○疑心其夫丁○○與女子丙○○有曖昧關係，於民國（下同）九十年三月十
    七日上午九時許，在彰化縣社頭鄉○○村○○路七六五號丙○○住處前，見其夫
    與丙○○同在前址住處，欲取皮包內相機照相存證，為丁○○與丙○○阻止拉扯
    ，竟基於傷害人身體之犯意，於回奪皮包拉扯間以手打丙○○一耳光並傷及丙○○之身體，致丙○○受有右手上臂內側面、右手前臂外側面及右手背多處皮下瘀
    血等傷害。
二、案經丙○○訴請台灣彰化地方法院檢察署檢察官偵查起訴。
        理  由
一、訊據被告乙○○，否認有前開傷害犯行，辯稱，丙○○當時要搶其皮包，其就跟
    丙○○搶，不知丙○○傷從何來云云。經查，前開犯罪事實，業據被害人丙○○
    於偵、審中指訴不移，核與證人甲○○於偵查中證述，其於早上在那邊（指前開
    丙○○住處前）吃早點，就看到一女子對丙○○大小聲，那女子打了丙○○一個
    耳光，後來二人就拉拉扯扯等語相合。並諸被告先存其夫與丙○○有曖昧關係
    之見，值前開情狀，又自承與被害人有所拉扯，容信被害人與證人所述不虛，故
    被告所辯無足採信，復有被害人丙○○之驗傷診斷書在卷可憑，事證明確，被告
    犯行堪予認定。
二、核被告所為，係犯刑法第二百七十七條第一項傷害罪。爰審酌被告之犯罪動機、
    目的、手段、所造成之危害等一切情狀，量處如主文所示之刑，並諭知易服勞役
    之折算標準，以示懲儆。
三、公訴意旨另以：被告於前開九十年三月十七日凌晨二時許，在前址丙○○住處前
    公眾得出入之馬路前，對丙○○稱：「搶人家丈夫、拐錢、髒女人」等語，足以
    貶損丙○○之人格，因認被告另犯刑法第三百零九條第一項公然侮辱罪。
四、訊據被告堅詞否認有上指之公然侮辱犯行，經查，此部分除據告訴人丙○○指訴
    外，依證人丁○○陳稱，（凌晨二時）其未在現場云云；與證人甲○○只係早上
    九時許見被告與告訴人有所糾紛，有大小聲，但未證述如前開起訴書所載之「搶
    人家丈夫、拐錢、髒女人」等句；與告訴人於偵查中亦陳稱，左鄰右舍有聽到我
    們在吵架，至於罵什麼，鄰居說也不是聽的很清楚等語，顯無其他積極證據足資
    證明，是被告此部分犯罪不能證明。惟檢察官指此部分犯罪，係與前開被告經本
    院認定之傷害犯行部分，具牽連犯裁判上一罪關係，爰不另為無罪之諭知。
據上論斷，應依刑事訴訟法第二百九十九條第一項前段，刑法第二百七十七條第一項
、第四十二條第二項，罰金罰鍰提高標準條例第一條前段、第二條，判決如主文。
中      華      民      國      九十      年      十      月    十一    日
                                     台灣彰化地方法院刑事第三庭
                                         法      官  洪  榮  謙
右正本證明與原本無異。
如不服本判決，應於判決送達後十日內向本院提出上訴狀( 須附繕本 )。
告訴人或被害人對於判決如有不服具備理由請求檢察官上訴者，其上訴期間之計算係
以檢察官收受判決正本之日期為準。
                                         法院書記官  張  木  松
中 華      民      國      九十      年      十      月    十八    日
刑法第二百七十七條
傷害人之身體或健康者，處三年以下有期徒刑，拘役或一千元以下罰金。
犯前項之罪，因而致人於死者，處無期徒刑或七年以上有期徒刑，致重傷者，處三年
以上，十年以下有期徒刑。


司法院資訊處製作；財團法人民間司法改革基金會備份。
